【裁判字號】    98,易,249
【裁判日期】    980327
【裁判案由】    竊盜
【裁判全文】
臺灣彰化地方法院刑事判決               98年度易字第249號
公  訴  人  臺灣彰化地方法院檢察署檢察官
被      告  乙○○
                    （現另案於臺灣雲林監獄執行中）
上列被告因竊盜案件，經檢察官提起公訴（98年度偵字第1288號
），本院判決如下：
    主  文
乙○○竊盜，累犯，處拘役貳拾日，如易科罰金，以新臺幣壹仟
元折算壹日；又竊盜，累犯，處有期徒刑貳月，如易科罰金，以
新臺幣壹仟元折算壹日；又竊盜，累犯，處有期徒刑貳月，如易
科罰金，以新臺幣壹仟元折算壹日。有期徒刑部分應執行有期徒
刑月，如易科罰金，以新臺幣壹仟元折算壹日。
    事  實
一、乙○○前因詐欺案件，經本院以95年度彰簡字第1020號判決
    判處有期徒刑4月確定；又因施用毒品案件，經本院以95年
    度訴字第2006號判決判處有期徒刑1年確定。入監執行後，
    上開二罪，經裁定減刑並合併定應執行有期徒刑7月確定，
    於民國96年9月13日縮刑期滿執行完畢。詎仍不知悔改，(一)
    基於意圖為自己不法之所有之竊盜犯意，於97年6月4日晚間
    7時許，在彰化縣福興鄉○○村○○段115地號土地上，徒手
    竊得丁○○所有之電纜線長約13公尺得手，嗣並出售予不詳
    姓名年籍之流動資源回收商，得款新臺幣（下同）420元供
    己花用殆盡。(二)又另行起意，基於意圖為自己不法之所有之
    竊盜犯意，於97年6月14日晚間8時許，在彰化縣福興鄉○○
    村○○街45號附近路旁，徒手竊得福興鄉公所所有（由甲○
    ○管理），鋪設於路旁之水溝蓋1塊得手，嗣並出售予不詳
    姓名年籍之流動資源回收商，得款450元供己花用殆盡。(三)
    又另行起意，基於意圖為自己不法之所有之竊盜犯意，97年
    6月15日晚間8時許，在彰化縣鹿港鎮○○路○○路旁，徒手
    竊得鹿港鎮公所所有（由丙○○管理），鋪設於路旁之水溝
    蓋1塊得手，嗣並出售予不詳姓名年籍之流動資源回收商，
    得款252元供己花用殆盡。其後，乙○○於97年7月2日上午8
    時50分許，在有偵查犯罪職權之公務員發覺其上開犯罪前，
    主動向彰化縣警察局鹿港分局員警自首而接受裁判。
二、案經彰化縣警察局鹿港分局（起訴書誤載為芳苑分局）報告
    臺灣彰化地方法院檢察署檢察官偵查起訴。
    理  由
一、本件為刑事訴訟法第376條第2款所列案件，依同法第284條
    之1規定，由法官獨任審判，先予敘明。
二、按被告以外之人於審判外之言詞或書面陳述，除法律有規定
    者外，不得作為證據，刑事訴訟法第159條第1項固有明文。
    惟被告以外之人於審判外之陳述，雖不符刑事訴訟法第159
    條之1至第159條之4規定（得為證據之情形），而經當事人
    於審判程序同意作為證據，法院審酌該言詞陳述或書面陳述
    作成時之情況，認為適當者，亦得為證據。刑事訴訟法第15
    9條之5第1項定有明文。本判決下列所引用被告乙○○以外
    之人於審判外之言詞陳述，被告及公訴人於本院審理中，均
    同意作為證據；且本院審酌該等陳述作成時之情況，並無不
    適當之情形，復與本案待證事實具有關聯性，故均得作為證
    據。
三、訊據被告對於上開犯罪事實均坦承不諱，核與證人即被害人
    丁○○、證人甲○○於警、偵訊、證人丙○○於警詢，及證
    人賴正哲（鹿港鎮公所職員）於偵訊時指述之情節相符，並
    有現場蒐證照片9張附卷可稽。足認被告之自白與事實相符
    ，可以採信。本案事證明確，被告上開3次竊盜犯行，均堪
    以認定。
四、論罪科刑部分：
  (一)核被告所為，均係犯刑法第320條第1項之竊盜罪。又被告前
    因詐欺案件，經本院以95年度彰簡字第1020號判決判處有期
    徒刑4月確定；又因施用毒品案件，經本院以95年度訴字第
    2006號判決判處有期徒刑1年確定。入監執行後，上開二罪
    ，經裁定減刑並合併定應執行有期徒刑7月確定，於96年9
    月13日縮刑期滿執行完畢一節，有臺灣高等法院被告前案紀
    錄表1份在卷可稽。被告於上開徒刑執行完畢後，5年以內故
    意再犯本案有期徒刑以上之罪，均為累犯，各應依刑法第47
    條第1項規定加重其刑。
  (二)被告在有偵查犯罪職權之公務員發覺其本案犯罪前，主動向
    員警自首並接受裁判一情，有被告於97年7月2日之警詢筆錄
    3份在卷可參。按此，對被告本案所為3次犯行，均依刑法第
    62條前段規定減輕其刑，並均依法先加後減。
  (三)爰審酌被告除上述累犯前科外，另有多次竊盜及施用毒品等
    犯罪前科，有上開臺灣高等法院被告前案紀錄表在卷可按，
    素行不佳；其身心健全，且年輕力壯，竟不思以正當方法謀
    生，而以偷竊方式竊取他人財物變賣供己花用，無視法紀，
    損及他人之財產權，並破壞社會之安寧秩序；惟念及被告於
    犯後坦承犯行之犯後態度，並自首犯行，予以減輕其刑；另
    斟酌被告之犯罪動機、目的及手段等一切情狀，分別量處如
    主文所示之刑，併均諭知如易科罰金之折算標準，另就科處
    有期徒刑部分，定如主文所示之應執行刑及易科罰金之折算
    標準。
據上論斷，應依刑事訴訟法第284條之1、第299條第1項前段，刑
法第320條第1項、第47條第1項、第62條前段、第41條第1項前段
、第2項、第51條第5款，刑法施行法第1條之1第1項、第2項前段
，判決如主文。
本案經檢察官謝雨青到庭執行職務。
中    華    民    國    98    年    3     月    27    日
                  刑事第八庭    法  官  陳銘壎
以上正本證明與原本無異。
如不服本判決應於收受送達後10日內向本院提出上訴書狀，並應
敘述具體理由；其未敘述上訴理由者，應於上訴期間屆滿後20日
內向本院補提理由書 (均須按他造當事人之人數附繕本)「切勿
逕送上級法院」。
告訴人或被害人對於判決如有不服具備理由請求檢察官上訴者，
其上訴期間之計算係以檢察官收受判決正本之日期為準。
中    華    民    國    98    年    3     月    27    日
                                書記官  楊筱惠
附錄本案論罪科刑法條全文：
中華民國刑法第320條第1項
意圖為自己或第三人不法之所有，而竊取他人之動產者，為竊盜
罪，處5年以下有期徒刑、拘役或5百元以下罰金。


司法院資訊處製作；財團法人民間司法改革基金會備份。
